【裁判字號】    95,訴,720
【裁判日期】    950628
【裁判案由】    偽造有價證券等
【裁判全文】
臺灣臺南地方法院刑事判決               95年度訴字第720號
公  訴  人  臺灣臺南地方法院檢察署檢察官
被      告  甲○○
                    現押於臺灣臺南看守所
上列被告因偽造有價證券等案件，經檢察官提起公訴（95年度偵
字第5960號），被告就被訴事實為罪之陳述，本院合議庭裁定行
簡式審判程序，判決如下：
    主  文
甲○○共同連續行使偽造之信用卡，處有期徒刑肆月，如易科罰
金，以參佰元折算壹日。偽造之信用卡壹張、如附表所示之署押
參枚及其複印部分均沒收。
    事實及理由
一、起訴書事實：被告甲○○於民國九十五年三月二十六日，見
    「小兵立大功」報紙所刊登之快速辦卡廣告後，遂撥打廣告
    上所留電話與真實姓名、年籍不詳，綽號「小陳」之男子聯
    絡，雙方約定於同年四月一日凌晨二時許，在臺南市○○路
    中國城戲院前見面。詎甲○○與「小陳」竟共同基於行使偽
    造信用卡、行使偽造私文書及詐欺取財之概括犯意聯絡，由
    「小陳」提供偽造之中國信託商業銀行信用卡一張（卡號：
    00 000 00000000000號，與被害人丙○○所持之信用卡同號
    ），連續於附表編號1、2、3所示之時間、地點，持上開偽
    造信用卡刷卡購物消費，並在簽帳單商店存根聯之持卡人簽
    名處，以偽簽「李志祥」署名之方式施以詐術，交給特約商
    店之店員而行使之，使中國信託商業銀行及各該特約商店均
    陷於錯誤，誤認甲○○及「小陳」為有權使用該信用卡者，
    而提供財物消費，足以生損害於中國信託商業銀行、各該特
    約商店及丙○○。嗣甲○○於附表編號4之時間、地點刷卡
    消費時，經店員發現信用卡卡號與持卡人資料不符而報警處
    理，始未能得逞，並查扣偽造之信用卡一張。
二、核被告所為，係犯刑法第二百零一條之一第二項之行使偽造
    信用卡罪、同法第二百十六條、第二百十條之行使偽造私文
    書罪、第三百三十九條第一項之詐欺取財及第三百三十九條
    第三項、第一項之詐欺取財未遂罪。被告偽造「李志祥」署
    名之行為，為偽造私文書之部分行為，其偽造私文書而後行
    使，偽造之低度行為應為行使之高度行為吸收，均不另論罪
    。被告與綽號「小陳」之男子就上開犯行間，有犯意聯絡及
    行為分擔，為共同正犯。又被告先後多次行使偽造信用卡、
    行使偽造私文書及詐欺取財既遂與未遂等犯行，時間緊接，
    所犯罪名相同，顯均係出於概括之犯意為之，為連續犯，應
    依刑法第五十六條之規定論以一連續行使偽造信用卡、連續
    行使偽造私文書及連續詐欺取財既遂一罪，並加重其刑。又
    被告所犯上開三罪間，有方法、目的之牽連關係，為牽連犯
    ，應依刑法第五十五條之規定從一重之行使偽造信用卡罪處
    斷。
三、爰審酌被告犯罪之動機、目的、手段、所生損害尚屬輕微及
    犯罪後坦承犯行態度尚稱良好等一切情狀，量處如主文所示
    之刑並諭知易科罰金之折算標準以資懲戒。
四、末查，本件偽造之信用卡一張及偽造之「李志祥」署名共三
    枚與署名之複印部分，不問屬於犯人與否，分別依刑法第二
    百零五條及第二百十九條之規定宣告沒收。
五、依刑事訴訟法第二百七十三條之一第一項、第二百九十九條
    第一項前段、第三百十條之二、第四百五十四條，刑法第二
    十八條、第五十六條、第二百零一條之一第二項、第二百十
    條、第二百十六條、第三百三十九條第一項、第五十五條、
    第四十一條第一項前段、第二百零五條、第二百十九條，罰
    金罰鍰提高標準條例第二條，判決如主文。
六、如不服本判決，得自簡式判決送達之日起十日內，向本院提
    起上訴。
本案經檢察官 乙○○ 到庭執行職務。
中    華    民    國    95    年    6    月    28    日
                  刑事第十庭    法  官  蔡直青
以上正本證明與原本無異。
如不服本判決，應於判決送達後10日內，向本院提出上訴狀。
                                書記官  沈建杉
中    華    民    國    95    年    6     月    28    日
附錄法條：
刑      法
第 201-1條
意圖供行使之用，而偽造、變造信用卡、金融卡、儲值卡或其
  他相類作為簽帳、提款、轉帳或支付工具之電磁紀錄物者，處
  一年以上七年以下有期徒刑，得併科三萬元以下罰金。
行使前項偽造、變造之信用卡、金融卡、儲值卡或其他相類作
  為簽帳、提款、轉帳或支付工具之電磁紀錄物，或意圖供行使
  之用，而收受或交付於人者，處五年以下有期徒刑，得併科三
  萬元以下罰金。
第  210 條
偽造、變造私文書，足以生損害於公眾或他人者，處五年以下有
期徒刑。
第  216 條
行使第二百十條至第二百十五條之文書者，依偽造、變造文書或
登載不實事項或使登載不實事項之規定處斷。
第  339 條
意圖為自己或第三人不法之所有，以詐術使人將本人或第三人
  之物交付者，處五年以下有期徒刑、拘役或科或併科一千元以
  下罰金。
以前項方法得財產上不法之利益或使第三人得之者，亦同。前
  二項之未遂犯罰之。
附表：
┌─┬──┬───┬───┬───┬────┬──┬──┬──┐
│編│行為│時 間 │地  點│特約商│購買物品│價值│偽造│備註│
│號│人  │      │      │店名稱│        │（新│之「│    │
│  │    │      │      │      │        │臺幣│李志│    │
│  │    │      │      │      │        │）  │祥」│    │
│  │    │      │      │      │        │    │署名│    │
├─┼──┼───┼───┼───┼────┼──┼──┼──┤
│１│小陳│95年4 │臺南市│桂安加│汽油    │300 │1枚 │既遂│
│  │    │月1日 │西區成│油站  │        │元  │    │    │
│  │    │下午2 │功路36│      │        │    │    │    │
│  │    │時4分 │5號   │      │        │    │    │    │
│  │    │許    │      │      │        │    │    │    │
├─┼──┼───┼───┼───┼────┼──┼──┼──┤
│２│李昆│95年4 │臺南縣│特力翠│空氣清淨│14, │1枚 │既遂│
│  │遠  │月1日 │仁德鄉│豐股份│機2臺、 │646 │    │    │
│  │    │下午2 │中山路│有限公│３Ｍ58度│元  │    │    │
│  │    │時35  │799號 │司    │博視燈1 │    │    │    │
│  │    │分許  │      │      │台、大同│    │    │    │
│  │    │      │      │      │負離子清│    │    │    │
│  │    │      │      │      │淨健康塔│    │    │    │
│  │    │      │      │      │扇1台   │    │    │    │
│  │    │      │      │      │        │    │    │    │
├─┼──┼───┼───┼───┼────┼──┼──┼──┤
│３│李昆│95年4 │臺南縣│特力和│空氣清淨│14, │1枚 │既遂│
│  │遠  │月1日 │仁德鄉│樂股份│機3台、 │584 │    │    │
│  │    │下午2 │中山路│有限公│北日本起│元  │    │    │
│  │    │時57  │779號 │司臺南│士夾心餅│    │    │    │
│  │    │分許  │      │仁德分│2包     │    │    │    │
│  │    │      │      │公司  │        │    │    │    │
├─┼──┼───┼───┼───┼────┼──┼──┼──┤
│４│李昆│95年4 │臺南縣│家福股│SONY DSC│13, │無  │未遂│
│  │遠  │月1日 │仁德鄉│份有限│－T型數 │280 │    │    │
│  │    │下午3 │中山路│公司臺│位相機1 │元  │    │    │
│  │    │時25  │711號 │南仁德│台      │    │    │    │
│  │    │分許  │      │分公司│        │    │    │    │
└─┴──┴───┴───┴───┴────┴──┴──┴──┘


司法院資訊處製作；財團法人民間司法改革基金會備份。
